臺灣嘉義地方法院民事判決
110年度重訴字第77號
原      告  王美惠  
            蘇昱衡  


            蘇昱丞  


兼 上二 人
法定代理人  劉珮儒  




上  四  人
訴訟代理人  紀育泓律師
被      告  佛教慈濟醫療財團法人大林慈濟醫院

法定代理人  賴寧生  
被      告  吳宗憲  
            吳承叡  
上  三  人
訴訟代理人  陳澤嘉律師
複 代理 人  林子恒律師
上列當事人間請求損害賠償事件，經本院於民國111年6月29日言
詞辯論終結，判決如下：
    主  文
原告之訴及假執行之聲請均駁回。
訴訟費用由原告王美惠負擔百分之31、由原告蘇昱衡負擔百分之
22、由原告蘇昱丞負擔百分之23、由原告劉珮儒負擔百分之24。
    事實及理由
一、原告起訴主張：
(一)被害人蘇泓允於民國108年7月間因右側肢體麻及無力，至被
    告佛教慈濟醫療財團法人大林慈濟醫院(下稱被告醫院)接受
    檢查、治療，經該院醫師即被告吳宗憲診斷為毛毛樣腦血管
    病，並於108年9月16日由被告吳宗憲為其施行顱内顱外血管
    吻合手術，術後翌日(9月17日)腦部電腦斷層掃描結果顯示
    疑似亞急性硬腦膜下出血，住院至108年10月3日。被告吳宗
    憲醫師告知蘇泓允當日可辦理出院，蘇泓允於同日上午出院
    返家休養，出院時之診斷為左側毛毛樣腦血管病變、伴有左
    側腦梗塞之左側中大腦動脈血栓、高血壓等病症。
(二)蘇泓允出院後當日下午開始陸續感到左側頭部疼痛不止，10
    8年10月4日上午頭痛感嚴重加劇，且出現如廁後無力站起之
    症狀，蘇泓允10月4日上午9時4分抵達急診室，由急診室醫
    師即被告吳承叡負責診治，急診時被告吳承叡雖有為蘇泓允
    安排腦部電腦斷層掃描檢查及抽血檢查，並會診該院神經内
    科醫師即被告吳宗憲，惟被告吳承叡、吳宗憲卻均疏未注意
    蘇泓允於急診時應已發生於左額頂及前大腦鎌區域有急性及
    亞急性硬腦膜下出血之病症，其左側後腦亦有一個新月狀硬
    腦膜下出血，且腦出血應有產生壓迫致腦部中線有往右側偏
    移等情。被告吳承叡未將10月4日CT報告結果真實告知蘇泓
    允，僅向蘇泓允表示檢查結果無異常，即讓蘇泓允出院返家
    ，被告吳承叡、吳宗憲於急診時之處置及判斷有過失。
(三)蘇泓允於108年10月4日上午11時許，自急診室離開返家後，
    左側頭部疼痛依舊劇烈，於同日下午19時41分又再度至被告
    醫院急診求治，經被告吳承叡囑收住院，住院期間之主治醫
    師為被告吳宗憲。因此際已是蘇泓允在一日之内，二度因左
    側頭部劇烈疼痛急診入院，且蘇泓允前後已有肢體無力、嗜
    睡等腦出血臨床徵狀。
(四)蘇泓允於10月4日晚間住院後，其腦部疼痛非但未緩解，甚
    至加劇，嗣108年10月5日中午許，除原已有之頭部持續性疼
    痛外，開始出現無食慾，並伴隨呼吸喘、嚴重嘔吐、暈眩等
    腦出血病徵，蘇泓允家屬反映後仍未進行CT檢查。直至10月
    6日下午15時34分蘇泓允雙眼僵直、意識狀態改變轉為昏迷
    、四肢肌力皆0分，值班醫師電話聯絡主治醫師被告吳宗憲
    後，被告吳宗憲才囑咐抽血、安排腦部CT檢查，惟為時已晚
    ，當日15時45分蘇泓允之意識狀態已轉變為重度昏迷，15時
    57分臉部及四肢發紺，已無呼吸及脈搏，進行心肺腦復甦術
    約5分鐘後才恢復心跳，16時50分進行腦部CT之檢查結果(下
    稱10月6日CT報告)顯示有左側硬腦膜下出血進行性擴大及有
    新發展的薄層右側硬腦膜下出血、左顳葉有動脈瘤」等情，
    且該日CT影像顯示在左腦後側硬腦膜下及左額葉-頂葉區域
    、前大腦鎌均有出血且出血範圍明顯較10月4日CT報告及影
    像所呈現之出血範圍更擴大。嗣被告吳宗憲雖有於108年10
    月6日18時許為蘇泓允進行減壓性顧骨切除術，惟術後蘇泓
    允因左腦缺血情形嚴重，仍持續重度昏迷，意識形態持續維
    持3分，雙眼瞳孔放大對光反射皆無反應，呈現植物人狀態
    ，於109年4月23日死亡。
(五)由上過程可知，108年10月4日二次急診時或第二急診收治住
    院後，蘇泓允一直持續有腦出血臨床徵狀，且10月4日CT報
    告已顯示蘇泓允有急性及亞急性硬腦膜下出血病症，且10月
    6日之左側硬腦膜下出血實與10月4日之左側硬腦膜下出血有
    關(係10月4日出血之擴大)，暨10月6日蘇泓允陷入昏迷休克
    、術後因左腦缺血情形嚴重，呈現植物人狀態，確實均與左
    側硬腦膜下出血於10月4日至10月6日間持續進行擴大有關。
    足見被告吳宗憲、吳承叡於108年10月4日第一次急診時判斷
    蘇泓允無腦出血異常狀況，有判斷錯誤之嚴重疏失；且被告
    吳承叡、吳宗憲未於10月4日CT報告顯示有腦膜下出血時，
    做出即時且正確之判斷及處置，亦未將蘇泓允收治住院並進
    行積極之外科手術或治療行為，洵有疏失；10月4日晚間蘇
    泓允急診入院時，被告吳承叡、吳宗憲未將已有腦出血或應
    高度懷疑有腦出血之蘇泓允收治於加護病房ICU，亦未對其
    進行腦部CT、MRI檢查及外科手術治療，僅將蘇泓允收治於
    一般病房觀察，亦屬有疏失；暨10月4日蘇泓允住院後迄至1
    0月6日昏迷休克前，被告吳宗憲未注意蘇泓允住院前已有左
    側硬腦膜下出血及其病徵，收治住院期間腦出血病徵查或手
    術治療，直至10月6日下午蘇泓允陷入昏迷後，才囑咐進行
    腦部CT檢查，顯有延遲救治之疏失，導致蘇泓允之左側硬腦
    膜下出血未能及時獲得正確治療，因而造成蘇泓允昏迷休克
    、左腦缺血情形嚴重，呈現植物人狀態，最終造成蘇泓允於
    109年4月23日發生死亡之結果。是蘇泓允之死亡乃被告吳宗
    憲、吳承叡上開醫療疏失行為所致。
(六)被告醫院、被告吳承叡、吳宗憲均應依民法第184條第1項前
    段、第185 條第1項前段、第188條之規定，對原告等負連帶
    損害賠償責任。被告醫院亦應依民法第224條、第227條及第
    227條之1規定準用同法第192、第194條規定，負不完全給付
    之損害賠償責任。原告請求之金額如下：
 1、醫療費用：蘇泓允自108年10月4日至109年4月23日間，在被
    告醫院就醫住院，由原告劉珮儒支出醫療費用181,082元。
 2、喪葬費：蘇泓允因系爭醫療疏失於109年4月23日死亡，原告
    王美惠支出喪葬費用312,500元。
 3、原告王美惠請求扶養之損害：原告王美惠為蘇泓允之母親，
    尚有26.48年平均餘命，參酌行政院主計總處公布之109年嘉
    義縣平均每人每月消費支出19,531元，蘇泓允扶養義務比例
    為2分之1，以霍夫曼式計算法扣除中間利息，原告王美惠一
    次請求扶養費用1,979,247元。
 4、原告劉珮儒請求扶養之損害：
  ⑴原告劉珮儒(77年7月4日生)為蘇泓允之配偶，108年間僅擔任
    家庭主婦，在家照顧年幼之二名子女，直至110年4月間方開
    始工作，故自109年5月1日起至110年3月31日止(共11個月)
    ，原告劉珮儒有受蘇泓允扶養之必要，以109年嘉義縣平均
    每人每月消費支出19,531元為計算，該段期間原告劉珮儒得
    請求扶養費用為214,841元。
  ⑵依勞動基準法第54條第1項所定65歲為強制退休年齡，原告劉
    珮儒於年滿65歲即142年7月4日之後，有請求蘇泓允扶養之
    權利。而原告劉珮儒於屆滿65歲後，扶養義務人除蘇泓允外
    ，尚有2名子女即原告蘇昱衡、蘇昱丞，故蘇泓允對原告劉
    珮儒於屆滿65歲退休年齡後之扶養義務為3分之1。又依109
    年度全國簡易生命表，於蘇泓允死亡時原告劉珮儒年齡31歲
    ，平均餘命為51.14年，蘇泓允之平均餘命則為49.20年，因
    蘇泓允之平均餘命較短，故應以49.20年為準，則原告劉珮
    儒於65歲以後可受蘇泓允扶養之年數為15.2年。以109年嘉
    義縣平均每人每月消費支出19,531元計算扶養費，按霍夫曼
    式計算法扣除中間利息，原告劉珮儒一次請求其屆滿65歲後
    之扶養費用金額為881,888元。以上合計，原告劉珮儒請求
    扶養費為1,096,729元。
 5、原告蘇昱衡請求被告賠償扶養之損害：
    原告蘇昱衡為蘇泓允之子，為105年1月18日出生，蘇泓允死
    亡於109年4月23日，距其成年125年1月18日，尚有15年8月2
    5日，蘇泓允之扶養義務比例為2分之1，以109年嘉義縣平均
    每人每月消費支出19,531元計算扶養費，以霍夫曼式計算法
    扣除中間利息，原告蘇昱衡一次請求之扶養費金額為1,362,
    516元。
 6、原告蘇昱丞請求被告賠償扶養損害：
    原告蘇昱丞為蘇泓允之子，為107年5月8日出生，蘇泓允死
    亡之109年4月23日，距其成年127年5月8日，尚有18年15日
    ，蘇泓允之扶養義務比例為2分之1，以109年嘉義縣平均每
    人每月消費支出19,531元計算扶養費，以霍夫曼式計算法扣
    除中間利息，原告蘇昱丞一次請求之扶養費金額為 1,509,2
    11元。
 7、精神慰撫金：
    蘇泓允為75年9月23日生，事發當時年僅33歲，因被告之醫
    療疏失造成蘇泓允於正值壯年時驟然變成植物人且於33歲即
    離世，原告等為蘇泓允之至親，傷痛甚鉅，請求被告連帶賠
    償原告王美惠、劉珮儒、蘇昱衡、蘇昱丞精神慰撫金各150
    萬元。
 8、綜上所述，原告王美惠請求被告連帶給付之數額為3,791,74
    7元；原告劉珮儒請求被告連帶給付之數額為2,777,811元；
    原告蘇昱衡請求被告連帶給付之數額為2,862,516元；原告
    蘇昱丞請求被告連帶給付之數額為3,009,211元。
(七)訴之聲明：
  1、被告應連帶給付原告王美惠3,791,747元，自起訴狀繕本送
     達翌日起至清償日止，按週年利率百分之5計算之利息。
  2、被告應連帶給付原告劉珮儒2,777,811元，自起訴狀繕本送
     達翌日起至清償日止，按週年利率百分之5計算之利息。
  3、被告應連帶給付原告蘇昱衡2,862,516元，自起訴狀繕本送
     達翌日起至清償日止，按週年利率百分之5計算之利息。
  4、被告應連帶給付原告蘇昱丞3,009,211元，自起訴狀繕本送
     達翌日起至清償日止，按週年利率百分之5計算之利息。
  5、訴訟費用由被告連帶負擔。
  6、原告等願供擔保請准宣告假執行。
二、被告則以：
(一)原告不能證明後續其所稱蘇泓允之死亡舆被告之醫療行為具
    有相當因果關係，難認具有損害賠償請求權存在：
 1、被告吳宗憲醫師之意見：
  ⑴蘇泓允為腦部毛毛樣血管病變並有反覆進行性腦缺血梗塞，
    有反覆發作語言障礙及右侧肢體無力，藥物治療無效。經解
    釋此疾病風險及手術風險後，108年09月16日接受施行腦血
    管重建手術為：(1)頭皮淺顳動脈與腦表中大腦動脈接合術(
    2)腦與硬腦膜及肌瓣吻合術。
  ⑵蘇泓允吻合手術後穩定意識清楚，無語言障礙，是108年9月1
    7日發生意識不清併語言障礙，經行腦部電腦斷層顯示吻合
    手術後無腦出血及無血管接合處出血，因此安排患者腦部核
    磁共振檢查顯示左側再次腦缺血性梗塞中風，藥物治療及復
    健治療後，意識清楚，語言障礙及右側肢體無力改善，於10
    8年10月3日出院。
  ⑶108年10月4日蘇泓允頭痛來急診，意識清楚，無語言障礙，
    腦部電腦斷層顯示左側開顱顱骨下肌瓣和硬腦膜與腦吻合並
    術後殘餘血水，無腦出血中風及無血管接合處出血，建議若
    治療後頭痛仍持續，辦理住院觀察及治療，若有改善才可離
    院，但須回門診複診。
  ⑷於傍晚時接到家屬來電於吳宗憲醫師，表示蘇泓允仍有頭痛
    情形，吳宗憲醫師便請蘇泓允辦理住院，觀察蘇泓允有無神
    經學症狀惡化(意識不清，語言障礙，肢體無力等情)及持續
    以藥物治療。
  ⑸108年10月6日接到當日值班醫師來電，表示蘇泓允疑有癲癇
    發作，吳宗憲醫師請值班醫師注意其血氧，急做腦部電腦斷
    層檢查，抽血檢驗。
  ⑹108年10月6日下午再次接到醫院電話來電，通知吳宗憲醫師
    蘇泓允心跳停止正在進行急救，當吳宗憲醫師到達醫院時蘇
    泓允已插管及使用升壓劑，急救後電腦斷層顯示雙側硬腦膜
    下出血(左側多於右侧)併左腦腫及中線位移和腦幹壓迫，電
    腦斷層血管顯影顯示吻合血管處有動脈瘤形成並無吻合血管
    出血或栓塞，緊急行開顱切除顱骨減壓併血塊清除，及吻合
    血管處動脈瘤移除，腦壓偵測器置放，待蘇泓允病情較穩定
    後於108年10月10日行腦部核磁共振檢查，顯示左侧大腦，
    部份小腦及腦幹缺血性梗塞中風併腦水腫。
  ⑺蘇泓允術後持續藥物治療，因呼吸器無法脫離於108年10月25
    日轉呼吸照護中心治療。
 2、被告吳承叡醫師之意見：
  ⑴第一次急診診治過程：
    蘇泓允係於於108年10月4日之9時4分於本院急診掛號，表示
    前一天(即10月3日)從本院神經外科(因9月16日左側毛毛樣
    血管疾病開刀)出院。從兩天前開始有左側頭痛但並無伴隨
    明顯的神經學症狀(無感覺知覺的異常、無視覺異常、無肌
    力異常)，並且生命徵象都穩定。急診方面一開始就給予患
    者抽血檢查、X光心電圖檢查、點滴以及止痛治療還有安排
    頭部電腦斷層。當日9時5分安排，並於9時32分送檢查，而
    做完檢查、抽血報告顯示結果均為正常。因蘇泓允係開完刀
    之個案，於9時45分會診其開刀主治以及神經外科專業吳宗
    憲醫師，神經外科醫師吳宗憲醫師認為其電腦斷層為軟組織
    以及血管，症狀治療即可。後來急診持續觀察患者(10時50
    分，即離掛號約兩個小時後)，蘇泓允症狀獲得改善，生命
    徵象(血壓血氧體溫)都正常，無任何神經學症狀。經過急診
    主治醫師監督以及同意後，安排病人出院，並有提醒衛教病
    人若有異常請返急診，以及安排後續門診追蹤。
  ⑵第二次診治：
    蘇泓允於同日19時41分重返急診，稱有頭痛症狀但並無伴隨
    任何神經學症狀，急診處便聯絡神經外科吳宗憲醫師，並於
    晚上8時便安排住院。在急診處到入院時，生命徵象穩定並
    無神經學症狀。
 3、原告未提出任何證據證明被告有所謂疏忽注意之實，其所憑
    無非均係其之臆測認為應如何方為正確醫療，但原告並非醫
    療專業鑑定機關，且疾病之發展及結果本難預料，被告既已
    盡心盡力救治蘇泓允之病情，要難速斷被告等有何醫療疏失
    存在。蘇泓允因其他事由而致死亡結果，則非可歸責於被告
    。
(二)聲明：
 1、原告之訴駁回。
 2、訴訟費用由原告負擔。
 3、如受不利判決，願供擔保請准免為假執行。 
三、爭點事項：
(一)不爭執事項：
 1、蘇泓允於108年7月間至被告醫院接受檢查、治療，住院至10
    8年10月3日出院。蘇泓允又於108年10月4日至被告醫院就醫
    並住院。
 2、被告吳宗憲、吳承叡於108年7月間是慈濟醫院的受僱醫生。
 3、原證1-13(本院卷第31-145頁)係蘇泓允就醫、護理紀錄、檢
    查影像、死亡證明。
 4、蘇泓允於109年4月23日死亡，原告王美惠是蘇泓允配偶，原
    告蘇昱衡、蘇昱丞是蘇泓允之子女，有死亡證明、戶籍謄本
    可證(本院卷第133、161、173、179頁)。
 5、原告支出醫藥費181,082元、喪葬費312,500元(本院卷第159
    、238頁)。
(二)爭執事項：
 1、被告醫院對蘇泓允之醫療是否有疏失？
 2、原告之請求有無理由？　　
四、本院判斷：
(一)被告醫院對蘇泓允之醫療是否有疏失？　　
 1、蘇泓允於108年10月4日上午9時5分許就診時，係因頭痛至大
    林慈濟醫院急診室就診，由被告吳承叡主治，當時血壓189/
    138 mmHg、脈搏74次/分、呼吸16次/分、體溫36.6°C，神經
    學檢查結果發現意識清楚（GCS：E4V5M6，滿分為15分)、四
    肢肌力正常，經給予靜脈注射止吐劑Metoclopramide(10mg/
    2ml/amp) 1amp、肌肉注射止痛劑 Diclofenac Sodium(75mg
    /3ml/amp) 50mg，並安排腦部電腦斷層掃描檢查，初步診斷
    為「左側少量急性、亞急性硬腦膜下出血，無中線偏移，無
    質塊效應」，被告吳承叡以電話聯絡被告吳宗憲醫師會診，
    被告吳宗憲醫師表示可以門診追蹤，控制血壓小於160 mmHg
    。俟於108年10月4日上午10時50分許，蘇泓允主訴症狀改善
    ，當時血壓161/113 mmHg、脈搏72次/分、呼吸16次/分、體
    溫36.4°C，被告吳承叡向蘇泓允及家屬解釋病情，表示可以
    出院，門診追蹤治療等情，有該電腦斷層掃描檢查光碟1片
    、蘇泓允之大林慈濟醫院病歷0份附卷可稽。
 2、蘇泓允於108年10月4日晚上7時46分許再次就診時，係因頭
    痛及嗜睡，而至大林慈濟醫院急診室就診，依該次急診檢傷
    護理評估紀錄及交班表，蘇泓允到院方式為自行步入，由被
    告吳承叡主治，當時血壓154/94 mmHg、脈搏71次/分、呼吸
    17次/分、體溫36.7°C，神經學檢查結果發現意識清楚（GCS
    ：E4V5M6），四肢肌力正常，經給予靜脈注射止吐劑Metocl
    opramide(10mg/2ml/amp) 1amp、肌肉注射止痛劑 Diclofen
    acSodium(75mg/3ml/amp) 50mg，於108年10月4日晚上8時30
    許，將蘇泓允收住院治療，由被告吳宗憲主治。蘇泓允於住
    院後持續主訴頭痛、噁心感不適等症狀，於108年10月5日上
    午11時44分許，被告吳宗憲查房診視蘇泓允後，以藥物治療
    蘇泓允，給予止痛藥靜脈注射Codeine(15mg/amp)1amp，每6
    小時1次，口服血小板凝集抑制劑Acetylsalicylic acid(10
    0mg/cap) 1顆，每天1次、抗癲癇製劑Valproate(200mg/tab
    ) 2顆，每天3次，並持續觀察意識狀態及雙側瞳孔大小。依
    蘇泓允之護理紀錄所示，於108年10月6日上午11時37分許，
    蘇泓允意識清楚，昏迷指數15分（E4V5M6）、四肢肌力皆5
    分，雙側瞳孔大小3.0、對光反射(＋)。於108年10月6日下午
    3時57分許，蘇泓允突然癲癇發作，意識重度昏迷、無呼吸
    、無脈搏，值班醫師給予心肺復甦術，約5分鐘後恢復心律
    ，蘇泓允意識重度昏迷（GCS：E1V1M1，3分），於108年10
    月6日下午4時15分許轉至加護病房，腦部電腦斷層掃描檢查
    結果為左側硬腦膜下出血進行性擴大(血塊厚度2公分，中線
    偏移0.5公分)及有新發展之薄層右側硬腦膜下出血、左側顳
    葉動脈瘤，被告吳宗憲於108年10月6日下午5時54分許，開
    始為蘇泓允施行緊急左側減壓性顱骨切除手術，手術中移除
    左側硬腦膜下出血、切除左側顳葉動脈瘤及顱內壓監測器置
    入，於108年10月6日晚上9時40分許手術結束，手術後蘇泓
    允意識持續重度昏迷（GCS：E1VTM1，2T分、瞳孔雙側放大
    、四肢肌力0分）。嗣蘇泓允狀況持續惡化，於109年4月23
    日上午10時28分許，因左側毛毛樣血管病變併腦中風，致多
    重器官衰竭而死亡等節，有該電腦斷層掃描檢查光碟1片、
    上開蘇泓允之大林慈濟醫院病歷、大林慈濟醫院死亡證明書
    各1份在卷足憑。
 3、以上有嘉義地檢署，111年度醫偵字第9號不起訴處分書可證
    (本院卷第295-299頁)，並經調閱該卷查明無誤。　　
 4、經嘉義地檢署送請衛生福利部醫事審議委員會鑑定，結果認
    為：
  ⑴108年10月4日上午9時5分許，病人（即蘇泓允）至急診室就
    診時，1.主訴症狀為頭痛，此固為急性、亞急性硬腦膜下出
    血症狀之一，但頭痛為非特異性症狀，許多其他的疾病或狀
    況均可能導致頭痛，大多數是輕症或無關緊要的，僅少數是
    嚴重且威脅生命的疾病或狀況所引起的；2.吳承叡醫師給予
    藥物治療及安排腦部電腦斷層掃描檢查，符合醫療常規；3.
    108年9月16日病人接受顱內顱外血管吻合手術後出現頭痛症
    狀，依醫療常規，為先在急診室留觀觀察病人頭痛症狀，並
    安排腦部電腦斷層檢查，吳宗憲醫師建議吳承叡醫師安排腦
    部電腦斷層掃描檢查及給予藥物治療，符合醫療常規；4.病
    人經腦部電腦斷層掃描檢查，結果有急性、亞急性硬腦膜下
    出血，無中線偏移，無質塊效應，依醫療常規，如病人經觀
    察一段時間，情況穩定，頭痛症狀改善，可以門診追蹤，如
    病人頭痛症狀未改善，則應安排病人繼續在急診室留觀或住
    院觀察；若症狀有加劇或有新的神經學症狀出現，應再進行
    1次腦部電腦斷層掃描檢查其急性、亞急性硬腦膜下出血是
    否擴大或是否有新的變化。綜上，吳承叡醫師依病人頭痛症
    狀改善讓病人出院，囑門診追蹤，並無疏失。
  ⑵108年10月4日晚上7時46分許，病人再至急診室就診時，1.主
    訴症狀為頭痛及嗜睡，為急性、亞急性硬腦膜下出血症狀；
    2.當時病人可自行走路、意識清楚，檢查發現血壓154/94 m
    mHg、脈搏71次/分、呼吸17次/分、體溫36.7°C，神經學檢
    查發現意識清楚（GCS：E4V5M6，15分），四肢肌力正常，
    一般醫療常規為如病人意識持續惡化需再進一步安排腦部電
    腦斷層掃描檢查，當時病人意識未進一步惡化，吳承叡醫師
    未進一步安排腦部電腦斷層掃描檢查，並無疏失；3.108年1
    0月4日病人至急診室就診時可自行走路、意識清楚，生命徵
    象穩定，未達加護病房住院條件，故收治於一般病房觀察，
    符合醫療常規；4.病人意識清楚，依醫療常規，需持續觀察
    病人意識（包括每4小時觀察病人昏迷指數、雙側瞳孔大小
    、對光反射）是否有變化；如病人意識持續惡化，需再進一
    步安排檢查、治療，因當時病人意識未進一步惡化，吳宗憲
    醫師持續觀察病人意識，未安排進一步檢查，符合醫療常規
    ，並無疏失。
  ⑶以上有衛生福利部111年4月28日衛部醫字第1111662837號函
    暨所附衛生福利部醫事審議委員會編號0000000號鑑定書可
    證(嘉義地檢110年度醫他字第4號卷第163-166頁)。
　⑷依上開鑑定意見之說明，被告吳宗憲、吳承叡之醫療處置並
    未違反醫療上必要之注意義務，亦無逾越合理臨床專業裁量
    ，難認被告吳宗憲、吳承叡有何醫療疏失之情事。
 5、原告王美惠對被告吳宗憲、吳承叡提起過失致死之告訴，經
    檢察官偵查後，認為被告2人並無醫療過失，而為不起訴處
    分，此有嘉義地檢署111年度醫偵字第9號不起訴處分書可證
    (本院卷第295-301頁)。是檢察官依職權以公權力進行偵查
    後，亦認被告吳宗憲、吳承叡並無任何醫療疏失。
 6、綜上所述，被告吳宗憲、吳承叡為蘇泓允所為醫療行為，並
    無違反醫療常規，且已善盡注意義務，自無從認定有何過失
    而致蘇泓允死亡。
(二)被告吳宗憲、吳承叡為蘇泓允所為醫療行為並無過失，而致
    蘇泓允死亡。從而原告依民法第184條第1項前段、第185 條
    第1項前段、第188條、第224條、第227條、第227條之1規定
    準用同法第192、第194條請求被告連帶賠償，均無理由，應
    予駁回。原告之訴既經駁回，其假執行之聲請，已無所據，
    應併予駁回。
(三)本件事證已臻明確，兩造其餘主張陳述及所提之證據，均不
    影響本案判決，毋庸再予審酌，附此敘明。　　　
五、訴訟費用裁判之依據：民事訴訟法第78條、第85條1項但書
    。
中　　華　　民　　國　　111 　年　　7 　　月　13 　　日
                  民事第三庭法　官　馮保郎   
以上正本係照原本作成。
如不服本判決，應於送達後20日內，向本院提出上訴狀(須按對
造人數提出繕本)及表明上訴理由，並依上訴利益繳交第二審裁
判費。如委任律師提起上訴者，應一併繳納上訴審裁判費。
中　　華　　民　　國　　111 　年　　7 　　月　　13　　日
                            書記官　蔡沛圻